【裁判字號】    90,訴,1319
【裁判日期】    900627
【裁判案由】    毒品危害防制條例
【裁判全文】
臺灣臺中地方法院刑事判決                          九十年度訴字第一三一九號
    公  訴  人  臺灣臺中地方法院檢察署檢察官
    被      告  乙○○
右列被告因毒品危害防制條例案件，經檢察官提起公訴（九十年度毒偵字第二六一三
、二六一四號），本院判決如左：
    主  文
乙○○連續施用第二級毒品，處有期徒刑肆月，扣案殘沾（量微無法秤重）第二級毒
品安非他命之玻璃試管壹支沒收銷燬之；又連續施用第一級毒品，處有期徒刑捌月。
應執行有期徒刑拾壹月，扣案殘沾（量微無法秤重）第二級毒品安非他命之玻璃試管
壹支沒收銷燬之。
    事  實
一、乙○○前曾因施用毒品案件，經本院分別以八十八年度毒聲字第五九五八號及八
    十九年度毒聲字第六二八四號裁定送臺灣臺中看守所附設勒戒所觀察、勒戒後，
    均認無繼續施用毒品之傾向，而由臺灣臺中地方法院檢察署檢察官各於民國八十
    八年十月二十九日、八十九年十一月七日以八十八年度毒偵字第一三八六號案件
    、八十九年度毒偵字第六八三三號案件為不起訴處分確定。詎乙○○另基於施用
    二級毒品安非他命之概括犯意，自九十年一月間某日起至九十年三月五日止，以
    約平均每一星期施用一、二次之量，在臺中縣清水鎮境內「祝福加油站」廁所內
    ，將少許第二級毒品安非他命或放於玻璃試管內，再以火燒烤使成煙霧再吸其煙
    霧之方式，連續施用第二級毒品安非他命多次。又另基於施用第一級毒品海洛因
    之概括犯意，自九十年一月間某日起至九十年三月十日止，約以平均一星期施用
    二、三次之量，在同上臺中縣清水鎮境內「祝福加油站」廁所內，將少許第一級
    毒品海洛因粉末羼入香煙內，再點火施用之方式，連續施用第一級毒品海洛因多
    次。嗣乙○○先於九十年一月九日凌晨一時三十分許，在臺中縣沙鹿鎮○○里○
    ○路四七五巷十七號「富客大飯店」二０五室內為警當場查獲其與甲○○（所涉
    毒品案件另案由檢察官偵查中），並扣得屬其所有供施用第二級毒品所用之殘沾
    （量微無法秤重）第二級毒品安非他命之玻璃試管一支。後又於九十年三月十四
    日下午二時十八分許，在臺中縣警察局清水分局大秀派出所內，經採集尿液送驗
    後，結果確呈嗎啡藥物陽性反應。
二、案經臺中縣警察局清水分局報請臺灣臺中地方法院檢察署檢察官偵查起訴。
    理  由
一、右揭事實，業據被告乙○○於本院審理時坦承不諱，而被告先後於九十年一月九
    日、九十年三月十四日為警查獲後，經採其尿液送請鑑驗，其結果確呈安非他命
    類藥物及鴉片代謝物陽性反應（指九十年一月九日）與嗎啡陽性（指九十年三月
    十四日）反應，分別有私立中山醫學院附設孫中山先生紀念醫院藥物濫用檢驗中
    心之篩檢報告及臺中縣衛生局檢驗尿水報告書各一紙附卷可參。並有殘沾（量微
    無法秤重）第二級毒品安非他命之玻璃試管一支扣案足資佐證，則被告就其有施
    用第一、二級毒品海洛因及安非他命之自白核與事實相符，堪予採信；另被告前
    曾因施用毒品案件，經本院分別以八十八年度毒聲字第五九五八號及八十九年度
    毒聲字第六二八四號裁定送臺灣臺中看守所附設勒戒所觀察、勒戒後，均認無繼
    續施用毒品之傾向，而由臺灣臺中地方法院檢察署檢察官各於八十八年十月二十
    九日、八十九年十一月七日以八十八年度毒偵字第一三八六號案件、八十九年度
    毒偵字第六八三三號案件為不起訴處分確定，有不起訴處分書（八十九年度毒偵
    字第六八三三號）及臺灣臺中地方法院檢察署刑案資料查註紀錄表各一份在卷可
    按，是以被告本次再連續施用第一、二級毒品係屬三犯，本件事證明確，被告之
    犯行洵堪認定。
二、按海洛因係毒品危害防制條例所定之第一級毒品，而安非他命則係同條例所稱之
    第二級毒品，均不得非法施用。被告三犯施用第一、二級毒品海洛因及安非他命
    之行為，核係犯毒品危害防制條例第十條第一項之施用第一級毒品罪及同條第二
    項之施用第二級毒品罪。查被告為供施用第一級毒品及第二級毒品而持有各該級
    毒品之低度行為，應各為施用之高度行為所吸收，均不另論罪。次查被告先後多
    次施用第一級毒品與第二級毒品之犯行，時間緊接，所犯構成要件相同，顯係基
    於概括犯意反覆為之，均應依連續犯之規定論以一罪，並均依法加重其刑。再查
    被告所犯上開二罪，犯意各別，罪質互殊，應予分論併罰。爰審酌被告之素行（
    曾多次施用毒品遭查獲均未戒斷）、施用毒品係戕害自身健康、施用第一、二級
    毒品期間之長短、次數、犯罪之動機、目的、所生危害及犯後坦承犯行態度尚屬
    良好等一切情狀，分別量處如主文所示之刑，並定其應執行之刑，以示懲儆。
三、扣案殘沾（量微無法秤重）第二級毒品安非他命之玻璃試管一支，係被告所有供
    施用第二級毒品所用，業據被告及證人甲○○於本院審理時供明及結證在卷（詳
    見本院九十年六月十八日審判筆錄），其上殘沾之安非他命（被告尿液經送驗後
    ，驗出有安非他命類藥物陽性反應，應為安非他命無誤）因與玻璃試管一支已無
    從剝分析離，該玻璃試管一支亦應視為違禁物，屬查獲之毒品，應依毒品危害防
    制條例第十八條第一項前段之規定宣告沒收銷燬之。
據上論斷，應依刑事訴訟法第二百九十九條第一項前段，毒品危害防制條例第十條第
一項、第二項、第二十條第三項前段、第十八條第一項前段，刑法第十一條前段、第
五十六條、第五十一條第五款，判決如主文。
本案經檢察官黃仁宏到庭執行職務。
中      華      民      國      九十      年      六    月    二十七    日
                                    臺灣臺中地方法院刑事第四庭
                                        法  官  許  旭  聖
右正本證明與原本無異。
如不服本判決，應於送達後十日內向本院提出上訴狀（須附繕本），上訴於
臺灣高等法院臺中分院。
                                        書記官
中      華      民      國      九十      年      六    月    二十七    日
附錄本案論罪科刑法條：
毒品危害防制條例第十條第一項：施用第一級毒品者，處六月以上五年以下有期徒刑
                              。
                      第二項：施用第二級毒品者，處三年以下有期徒刑。


司法院資訊處製作；財團法人民間司法改革基金會備份。
